Inventaris van het archief van het Ministerie van Sociale Zaken: Afdeling Arbeidersverzekering en voorgangers; Afdeling Sociale Verzekering, (1893) 1901-1958
Nationaal Archief, Den Haag
- ZIEKTEWET EN ZIEKENFONDSENBESLUIT., IV.
  - Ziektewet., A.
    - Uitvoering., 2.
      - Algemeen., a.
        - Stukken betreffende vragen van Kamerleden met betrekking tot de uitvoering van de Ziektewet, 1919-1936; 514; 1 omslag
        - Verzoeken aan de Minister om bij de uitvoering van de Ziektewet aan de Raden van Arbeid een grotere taak toe te kennen, 1920-1921; 515; 1 omslag
        - Stukken betreffende een ziekte- en een ziekteverzekeringsstatistiek, 1920-1935; 516; 1 omslag
        - Circulaires van de Vereniging van Raden van Arbeid betreffende de uitvoering van de Ziektewet, 1929-1930; 517; 1 omslag
        - Correspondentie van de Minister met de adviescommissie voor de uitvoering der Ziekteverzekering door de Raden van Arbeid betreffende de uitvoering van de Ziektewet, 1929-1930; 518; 1 omslag
        - Stukken betreffende het verlenen van voorschotten aan de Raden van Arbeid in verband met de uitvoering van de Ziektewet, 1929-1930; 519; 1 omslag
        - Circulaires van de Minister aan de Raden van Arbeid en de bedrijfsverenigingen met betrekking tot de uitvoering van de Ziektewet, 1930; 520; 1 omslag
        - Stukken betreffende beroepsaangelegenheden bij de uitvoering van de Ziektewet, 1930-1948; 521; 1 omslag
        - Stukken betreffende de uitvoering van de Ziektewet ten aanzien van gemoedsbezwaarde werkgevers, 1931-1944; 522; 1 omslag
        - Stukken betreffende uitkering bij bevalling (kraamgeld), 1931-1949; 523; 1 omslag
        - Rapport van de commissie, ingesteld door de Federatie van bedrijfsverenigingen, inzake het dragen van eigen risico bij de uitvoering van de wettelijke ziekteverzekering, 1936; 524; 1 deel
        - Stukken betreffende de uitvoering van verschillende artikelen van de Ziektewet, 1930-1935; 525; 1 omslag
      - Premie en uitkering ingevolge de Ziektewet., b.
        - Stukken betreffende wijzigingen van Kon. besluiten inzake vaststelling van premies voor de verplichte ziekteverzekering, 1930-1948; 526-527; 2 omslagen
          - 1930-1935, 526
          - 1936-1948, 527
        - Stukken betreffende aangelegenheden in verband met de premiebetaling en ziekengelduitkering ingevolge de Ziektewet, 1930-1944; 528; 1 omslag
        - Kon. besluit tot vernietiging van het besluit van de Raad van Arbeid te Nijmegen inzake het verlenen van premierestitutie ingevolge de Ziektewet, 1936; 529; 1 omslag
      - Ziekteverzekering van verschillende beroepen en groepen., c.
        - Stukken betreffende ziekteverzekering van: agenten en handelsreizigers, Duitse arbeiders, houders van post-telegraaf- en telefoonstations, invalide militairen en burgerslachtoffers, losse arbeiders in het havenbedrijf, musici, personeel in dienst van kerkgenootschappen, personeel van trammaatschappijen, personeel in de kledingindustrie, personeel in dienst der mijnen, personeel der distributiediensten, huispersoneel in dienst van verenigingen, huispersoneel en dienstboden, onderwijzend personeel, tewerkgestelde hoofdarbeiders, zeelieden, zuiderzeevissers, 1918-1949; 530; 1 omslag
        - Stukken betreffende de ziekteverzekering van het personeel in dienst van ministeries en daaronder ressorterende diensten, 1929-1949; 531; 1 omslag
        - Stukken betreffende de ziekteverzekering van in de werkverschaffing tewerkgestelden, 1931-1942; 532; 1 omslag
      - De Vrijwillige Ziekteverzekering., d.
        - Stukken betreffende de Vrijwillige ziekteverzekering in het algemeen, 1930-1944; 533; 1 omslag
        - Stukken betreffende de goedkeuring door de Minister van besluiten van de Raden van Arbeid ingevolge art. 82, 87 en 88 der Ziektewet tot uitvoering van de Vrijwillige Ziekteverzekering, 1935-1939; 534; 1 omslag
        - Stukken betreffende het voorleggen van besluiten tot vaststelling van de premie voor de Vrijwillige Ziekteverzekering aan de Gemachtigde voor de prijzen, 1943; 535; 1 omslag
      - Ziekten, behandeling en controle van ziektegevallen., e.
        - Ingekomen brief van de Verzekeringsraad houdende toezending van de ziekenindelingslijst, met bijlage, 22 mei 1930; 536; 1 stuk
        - Stukken betreffende geneeskundige controle en geneeskundig onderzoek, 1930-1948; 537; 1 omslag
        - Stukken betreffende de behandeling van enkele ziektegevallen, 1933, 1941; 538; 1 omslag
        - Stukken betreffende maatregelen op het gebied van de controle van ziektegevallen in voor de oorlog belangrijke bedrijven, 1943-1944; 539; 1 omslag
        - Stukken betreffende een statistisch onderzoek naar de invloed van een griepepidemie op de uitkering ingevolge Ziektewet, 1949; 540; 1 omslag
      - Internationale aangelegenheden., f.
        - Stukken betreffende Internationale zaken bij de ziekteverzekering alsmede betreffende voorlichting aan buitenlandse instanties over de ziekteverzekering, 1926-1949; 541; 1 omslag
      - Profylaxefonds., g.
        - Stukken betreffende de benoeming van bestuursleden van het Profylaxefonds, bedoeld in art. 123, derde lid, der Ziektewet, 1931-1949; 542; 1 omslag
        - Stukken betreffende gemeenschappelijke beschikkingen van het College van Toezicht op de Bedrijfsverenigingen en het bestuur der Rijksverzekeringsbank inzake de bijdrage van de Raden van Arbeid en de bedrijfsverenigingen aan het Profylaxefonds over de jaren 1930-1948, 1932-1949; 543; 1 omslag
        - Jaarverslagen en winst- en verliesrekeningen van het Profylaxefonds, bedoeld in art. 123 der Ziektewet, 1934-1949; 544; 1 omslag
        - Ingekomen brief van de Federatie van Bedrijfsverenigingen inzake een rapport betreffende de besteding van gelden door het Profylaxefonds, met bijlagen, 1 oktober 1936; 545; 1 omslag
        - Correspondentie met het bestuur van het Profylaxefonds betreffende de bouw van een nieuw Instituut voor Preventieve Geneeskunde te Leiden, 1938-1941; 546; 1 omslag
      - Goedkeuring van ziekengeldregelingen., h.
        - Koninklijke besluiten houdende goedkeuring van ziekengeldregelingen van proviciale, gemeentelijke en particuliere organisaties, 1929-1946; 547-554; 8 omslagen
          - 1929, 547
          - 1930, 548
          - 1930, 549
          - 1930, 550
          - 1931, 551
          - 1932, 552
          - 1933-1935, 553
          - 1936-1946, 554
        - Ministeriële beschikkingen houdende goedkeuring van ziektereglementen en wijzigingen in ziektereglementen van bedrijfsverenigingen, 1930; 555; 1 omslag
        - Kon. besluiten en besluiten van de Secretarissen-Generaal van de betreffende departementen houdende goedkeuring van ziekengeldregelingen voor personeel werkzaam bij ministeries en daaronder ressorterende diensten ingevolge art. 21, derde lid, en art. 25, eerste lid, der Ziektewet, 1930-1946; 556; 1 omslag
        - Correspondentie betreffende het goedkeuren van ziektereglementen, 1930-1949; 557; 1 omslag
        - Koninklijke besluiten houdende goedkeuring van ziektereglementen voor ambtenaren bij waterschappen, zoals die vastgelegd zijn in besluiten van de Staten der Provincies, Afschriften, 1933-1935; 558; 1 omslag
        - Stukken betreffende weigering tot goedkeuring van gemeentelijke ziekengeldregelingen, 1941-1943; 559-561; 3 omslagen
          - januari 1941-december 1941, 559
          - januari 1942-februari 1942, 560
          - maart 1942-mei 1947, 561
        - Stukken betreffende besluiten van de Secretaris-Generaal van het Departement van Sociale Zaken tot goedkeuring van ziekengeldregelingen, 1941-1948; 562; 1 omslag
        - Stukken betreffende goedkeuring van wijzigingen in de reglementen voor vrijwillige ziekengeld-verzekering van de Raden van Arbeid, 1943-1947; 563; 1 omslag
      - Erkenning van bedrijfsverenigingen; Statutenwijzigingen., i.
        - Stukken betreffende bedrijfsverenigingen in de zin der Ziektewet, 1929-1943; 564; 1 omslag
        - Stukken betreffende de Federatie van bedrijfsverenigingen voor ziekengeldverzekering en haar medewerking bij de uitvoering van de Ziektewet, 1929-1934; 565; 1 omslag
        - Ministeriële beschikkingen houdende afwijzing van erkenning van bedrijfsverenigingen in de zin der Ziektewet, 1923-1930; 566; 1 omslag
        - Stukken betreffende de erkenning van bedrijfsverenigingen ingevolge de Ziektewet alsmede lijsten van erkende bedrijfsverenigingen, 1929-1940; 567-570; 4 omslagen
          - november 1929 - 17 januari 1930., 567
          - 21 januari 1930 - 6 februari 1930, 568
          - 8 februari 1930 - 28 februari 1930, 569
          - december 1930 - november 1940, 570
        - Ministeriële beschikkingen houdende benoeming van bestuursleden van de bedrijfsverenigingen ingevolge art. 91, tweede lid der Ziektewet, 1930-1932; 571; 1 omslag
        - Stukken betreffende goedkeuring van wijzigingen in statuten en ziekenreglementen van bedrijfsverenigingen, 1930-1949; 572-591; 20 omslagen
          Met Staten.
          - januari 1930 - oktober 1931, 572
          - november 1931 - december 1931, 573
          - januari 1932 - oktober 1932, 574
          - november 1932 - September 1933., 575
          - oktober 1933 - december 1934, 576
          - januari 1934 - mei 1935, 577
          - juni 1935., 578
          - 1 juli 1935 - 9 juli 1935, 579
          - 10 juli 1935 - 29 juli 1935, 580
          - augustus 1935 - oktober 1935, 581
          - november 1935., 582
          - december 1935 - juli 1936, 583
          - augustus 1936 - juli 1937, 584
          - augustus 1937 - mei 1939, 585
          - juni 1939 - oktober 1940, 586
          - november 1940 - juli 1941, 587
          - augustus 1941 - oktober 1941, 588
          - november 1941 - juli 1943, 589
          - januari 1944 - februari 1948, 590
          - maart 1948 - oktober 1949, 591
        - Stukken betreffende intrekking van de erkenning als bedrijfsvereniging, 1937-1947; 592; 1 omslag
        - Stukken betreffende de wedererkenning van bedrijfsverenigingen, 1940-1948; 593; 1 omslag
      - Dagloonregelingen., j.
        - Stukken betreffende de berekening van het dagloon ingevolge de Ziektewet, 1930-1947; 594; 1 omslag
        - Stukken betreffende de goedkeuring van afwijkende dagloonberekeningen van bedrijfsverenigingen en Raden van Arbeid ingevolge art. 6 zesde lid der Ziektewet, 1935-1949; 595; 1 omslag
    - Commissies en Raden., 3.
      - Commissies., a.
        - Stukken betreffende de instelling van de Commissie tot onderzoek naar de controle bij de ziekenkassen in Duitsland, alsmede het door de commissie uitgebracht rapport, 1929-1930; 596; 1 omslag
        - Stukken betreffende de instelling en ontbinding van de Adviescommissie voor de uitvoering der Ziekteverzekering door de Raden van Arbeid, alsmede notulen van vergaderingen der commissie, 1929-1949; 597; 1 omslag
      - College van Toezicht., b.
        - Stukken betreffende benoeming en ontslag van het College van Toezicht als bedoeld in art. 119 der Ziektewet, 1929-1949; 598; 1 omslag
        - Jaarverslagen van het College van Toezicht als bedoeld in art. 119 van de Ziektewet, 1930-1948; 599; 1 omslag
  - Ziekenfondsenbesluit., B.
    - Lijsten van ziekenfondsen voor verzekering tegen kraam en overlijden, 1908; 600; 1 omslag
      deze lijsten zijn per provincie ingedeeld.
    - Besluiten van de Secretaris-Generaal tot vaststelling en aanvulling van het Ziekenfondsenbesluit, 1941-1942; 601; 1 omslag
    - Correspondentie betreffende de uitvoering en toepassing van het Ziekenfondsenbesluit, 1941-1942; 602; 1 omslag
- ORGANISATIE VAN DE UITVOERING DER SOCIALE VERZEKERING., V.
  - Stukken betreffende de Rijksverzekeringsbank, de Raden van Arbeid en de Verzekeringsraden gezamelijk., A.
    - Algemeen., 1.
      - Stukken betreffende de bezoldiging van de Voorzitters der Raden van Arbeid en de Verzekeringsraden, de ingenieurs, inspecteurs der agenten en controlerend-geneeskundigen der Rijksverzekeringsbank, 1919-1936; 603; 1 omslag
      - Stukken betreffende de decentralisatie der Ongevallenverzekering en de overplaatsing van ambtenaren van de Rijksverzekeringsbank naar de Raden van Arbeid, 1921-1923; 604; 1 omslag
      - Stukken betreffende een voorstel van de Raad van Arbeid te Sneek over een combinatie van controlerend-geneeskundige bij de R.V.B. en geneeskundige bij de Raden van Arbeid, 1927-1928; 605; 1 omslag
      - Wetsontwerp tot de organisatie van de openbare organen belast met de uitvoering van de sociale verzekering, 1933; 606; 1 omslag
      - Stukken betreffende het geschil tussen de Raad van Arbeid te Nijmegen en de Rijksverzekeringsbank inzake de oprichting van correspondentschappen en de stichting van een gebouw voor sociaal-economische samenwerking te Zaltbommel, 1936-1939; 607; 1 omslag
      - Stukken betreffende voorschriften met betrekking tot de aanstelling van personeel bij de Rijksverzekeringsbank en de Raden van Arbeid, 1947-1949; 608; 1 omslag
    - Taakvervulling tijdens de Duitse bezetting; Maatregelen ten aanzien van het personeel., 2.
      - Circulaires aan de Raden van Arbeid en de Rijksverzekeringsbank gedurende de bezettingstijd, 1940-1945; 609; 1 omslag
      - Rapporten betreffende de gang van zaken bij de Rijksverzekeringsbank en de Raden van Arbeid, o.m. de ondervonden moeilijkheden en daartegen getroffen voorzieningen tijdens de oorlog, met bijlagen, 1940-1945; 610; 1 omslag
      - Stukken betreffende strafmaatregelen tegen personeel der R.V.B., dat aan de staking van februari 1941 had deelgenomen, 611; 1 omslag
      - Stukken betreffende tewerkstelling van personeel der Raden van Arbeid in Duitsland, 1942-1943; 612; 1 omslag
      - Stukken betreffende gevangenneming, krijgsgevangenschap en arbeidsplicht van personeel der Rijksverzekeringsbank, 1942-1944; 613; 1 omslag
      - Stukken betreffende inspectie en controle door W. Balvers, secretaris van de Gemachtigde voor Sociale Zaken bij de Raden van Arbeid, 1943-1944; 614; 1 omslag
      - Stukken betreffende maatregelen tegen het personeel der Raden van Arbeid tijdens de Duitse bezetting, onder meer krijgsgevangenschap, arbeidsinzet, ontslag en berechting, 1943-1945; 615; 1 omslag
      - Stukken betreffende het verstrekken van inlichtingen door de Raden van Arbeid aan de Duitse bezetter ten behoeve van de arbeidsinzet, 1943-1944; 616; 1 omslag
      - Stukken betreffende de uitreiking van armbanden met opschrift "Strassenerlaubnis" aan de ambtenaren van het Departement, de Rijksverzekeringsbank en de Raad van Arbeid te Amsterdam, 1944; 617; 1 omslag
  - Rijksverzekeringsbank. (zie ook C)., B.
    - Wettelijke regelingen., 1.
      - Ontwerp en wijziging van de Wet op de Rijksverzekeringsbank., a.
        - Stukken inzake de totstandkoming van de Wet van 9 oktober 1920 houdend organisatie van de Rijksverzekeringsbank, alsmede het Koninklijk besluit van 10 december 1920 tot bepaling van de datum der inwerkingtreding van de Wet op de Rijksverzekeringsbank, 1916-1920; 618; 1 omslag
        - Stukken inzake wijziging van de Wet op de Rijksverzekeringsbank, 1921-1925; 619; 1 omslag
        - Stukken betreffende een ontwerp van wet tot instelling van een Rijksverzekeringsbank ontworpen door een commissie van hoofd- en andere ambtenaren in 1893, met retroacta 1893, 1923; 620; 1 omslag
      - Algemene maatregelen van bestuur., b.
        - Stukken inzake de vaststelling van een AMVB als bedoeld in de artikelen 18 en 22 van de Wet op de Rijksverzekeringsbank, 1921-1930; 621; 1 omslag
    - Uitvoering., 2.
      - Aangelegenheden betreffende het personeel in het algemeen., a.
        - Stukken betreffende aanstelling, bezoldiging en ontslag van Mr. H.W. Groeneveld als Voorzitter der Rijksverzekeringsbank, 1910-1911; 622; 1 omslag
        - Stukken betreffende beslissingen van de R.V.B. houdende strafoplegging aan ambtenaren alsmede beroep op deze beslissingen door de Commissie van advies als bedoeld in art. 26 van het dienstreglement voor de R.V.B., 1911-1946; 623; 1 omslag
        - Stukken inzake een ongevallenverzekering voor agenten der R.V.B., 1912; 624; 1 omslag
        - Stukken betreffende aanstelling, bevordering en ontslag van administrateurs bij de R.V.B., 1914-1947; 625; 1 omslag
          Mr. L. Del Baere
          J.A.Th.M. Brans
          Mr. J.P.C van den Burgh
          C.P. van Dam
          Dr. A. Drewes
          A. Dijkshoorn
          E.A.R. van Eimeren
          Dr. J. Engelfriet
          Drs. E.G. Hagenbeek
          Mr. G. van Hull
          J.J. Körndorffer
          A.J. van der Linden
          H. Terlet
          Mr. A.J. van Thiel
          A.G.C. Tielrooy
          G.H. Veenhoven
          P.H. Visser
          K.Z.J. Weenink
          L.A.M. Loenen
          N. Ploegsma.
        - Circulaire van de tijdelijke voorzitter van de Ministerraad betreffende het bevorderen van of deelnemen aan stakingen door ambtenaren, 1919; 626; 1 stuk
        - Stukken betreffende de dienstvervulling door ambtenaren der R.V.B., 1934-1944; 627; 1 omslag
        - Stukken betreffende de personeelsvoorziening en het personeelsbeleid der Rijksverzekeringsbank, 1940-1944; 628; 1 omslag
        - Stukken betreffende toepassing van art. 97, 2e lid, sub c van het Algemeen Rijksambtenarenreglement ten aanzien van het personeel der Rijksverzekeringsbank, 1937-1949; 629; 1 omslag
        - Stukken betreffende de uitgave van een personeelsblad van de Rijksverzekeringsbank, 1946-1947; 630; 1 omslag
        - Stukken betreffende het rechtsherstel van ambtenaren der R.V.B., 1946-1947; 631; 1 omslag
        - Stukken betreffende aanstelling, bevordering en bezoldiging van een hoofdinspecteur voor de Vrijwillige ouderdomsverzekering en een hoofdingenieur bij de Rijksverzekeringsbank, 1947-1949; 632; 1 omslag
      - Het Bestuur, de Secretaris-Generaal, de Wiskundig adviseur en de Medisch adviseur., b.
        - Stukken betreffende benoeming en ontslag van de voorzitter, bestuursleden en plv. bestuursleden der R.V.B., 1907-1949; 633; 1 omslag
        - Stukken betreffende benoeming, ontslag en vaststelling van de pensioengrondslag van de Wiskundig adviseurs der R.V.B., 1909-1948; 634; 1 omslag
        - Stukken betreffende de benoeming, bezoldiging en ontslag van de Secretarissen-Generaal van de Rijksverzekeringsbank, 1913-1947; 635; 1 omslag
          Mr. J.C. Heyning
          V. Noest
          P.J. Raaymakers
        - Stukken betreffende benoeming, bezoldiging en ontslag van Medische adviseurs der R.V.B., 1915-1950; 636; 1 omslag
          Dr. Ph. van Eden
          Dr. V. Gravenstein
          Dr. Ph. Kooperberg
          Dr. L. Smit
        - Stukken betreffende de gevangenneming en gijzeling van J.C. Schröder, Wiskundig adviseur der R.V.B., 1942; 637; 1 omslag
        - Stukken betreffende salariëring, toeslagen voor de functie van voorzitter en bestuursleden, Secretaris-Generaal, Medisch en Wiskundig adviseur en hoofdambtenaren der Rijksverzekeringsbank, 1950; 638; 1 omslag
      - Geneeskundige dienst; Controlerend-geneeskundigen., c.
        - Stukken betreffende de instelling, inrichting en plannen tot reorganisatie van de geneeskundige dienst der R.V.B., 1902-1917; 639; 1 omslag
        - Stukken betreffende de dienstkringen en standplaatswijzigingen van de controlerend-geneeskundigen, 1903-1933; 640; 1 omslag
        - Koninklijke besluiten houdende benoeming en ontslag van controlerend-geneeskundigen bij de Rijksverzekeringsbank, 1903-1950; 641-642; 2 omslagen, met staat,
          - 1903-1936, 641
          - 1937-1950, 642
        - Adressen van controlerend-geneeskundigen betreffende salaris-verbeteringen, 1912-1921; 643; 1 omslag
        - Stukken betreffende het overleg inzake de benoeming van een controlerend-geneeskundige bij de R.V.B. tot buitengewoon hoogleraar in de sociale geneeskunde aan de Rijksuniversiteit te Utrecht, 1913; 644; 1 omslag
      - Afdeling inspectie. Inspecteur der agenten., d.
        - Stukken betreffende de instelling, taakvervulling en werkwijze van het instituut van inspecteur der agenten bij de R.V.B., 1908-1914; 645; 1 omslag
        - Rapport van H.J. Lensink betreffende de taak van de Afdeling Inspectie en haar verhouding tot de inspecteurs der agenten bij de R.V.B. Met bijlagen, 1909; 646; 1 omslag
        - Stukken betreffende benoeming, bezoldiging en ontslag van de inspecteurs (der agenten) bij de R.V.B., 1909-1934; 647; 1 omslag
          A. Grooters
          P. Keulemans
          J.W.A. Losecaat van Nouhuys
          C. van der Burg
          G. Verbeek
          A.W. Beekman
          P. Netelbeek
          W.W. Kersten
      - Organisatiebesluit, instructies en regelementen., e.
        - Koninklijke besluiten betreffende de organisatie van het personeel der Rijksverzekeringsbank (organisatiebesluit), 1901-1929; 648-649; 2 omslagen
          - 1901-1910, 648
          - 1911-1929, 649
        - Kon. besluiten houdende vaststelling en wijziging van de instructies voor het Bestuur, Secretaris-Generaal, de Raad van Toezicht, Wiskundig en Medisch adviseur, controlerend geneeskundigen, agenten en overig personeel der R.V.B., 1901-1929; 650-651; 1 omslag
          - 1901-1907, 650
          - 1907-1929, 651
        - Stukken houdende vaststelling en goedkeuring van het medisch keuringsreglement voor het personeel der R.V.B. door de Minister, 1908; 652; 1 omslag
        - Stukken betreffende vaststelling en wijziging van het dienstreglement, het organisatiebesluit en de instructie voor het bestuur, Wiskundig adviseur en personeel der R.V.B., 1927-1947; 653; 1 omslag
      - Financieel beheer., f.
        - Kon. besluiten tot vaststelling van de kostenregeling der Rijksverzekeringsbank ingevolge art. 19, eerste lid, sub 2, van de Wet op de R.V.B., 1920-1925; 654; 1 omslag
        - Stukken betreffende aanvullingen en wijzigingen in de lijst van rentegevende fondsen bedoeld in art. 18, vijfde lid, der Wet op de Rijksverzekeringsbank, 1921-1928; 655; 1 omslag
        - Stukken betreffende de belegging van de gelden van de R.V.B. ingevolge de Wet tot nadere regeling van de belegging van Rijksfondsen en instellingen, 1923-1928; 656; 1 omslag
        - Stukken betreffende de kosten van het beheer der Rijksverzekeringsbank, 1924-1933; 657; 1 omslag
      - Huisvesting en archieven., g.
        - Stukken betreffende de bouw en huisvestingsaangelegenheden van de Rijksverzekeringsbank te Amsterdam, 1901-1941; 658; 1 omslag
        - Stukken betreffende het beheer en de vernietiging van archiefstukken bij de R.V.B., 1909-1944; 659; 1 omslag
        - Stukken betreffende de bouw en inrichting van een tijdelijk hulpgebouw voor de R.V.B. in verband met de invoering van de Invaliditeitswet, 1919; 660; 1 omslag
        - Stukken betreffende een medisch-wetenschappelijk onderzoek uit de bank-archieven door Dr. P. van Eden, medisch-adviseur, 1927-1933; 661; 1 omslag
      - Commissies., h.
        - Stukken inzake de reorganisatie van de Commissie van Onderzoek voor personeel der R.V.B., 1907-1911; 662; 1 omslag
        - Ministeriële beschikkingen houdende benoeming van voorzitter, secretaris en leden van de Commissie van onderzoek voor het personeel der R.V.B., 1907-1931; 663; 1 omslag
        - Stukken betreffende het verkiezingsreglement van de Commissie van onderzoek voor het personeel der R.V.B., 1918; 664; 1 omslag
        - Stukken betreffende de instelling en de benoeming van leden van de bijzondere Commissie voor georganiseerd overleg rakende ambtenaren der R.V.B., alsmede betreffende de opheffing van de Commissie en instelling van een dienstcommissie voor ambtenaren der R.V.B., 1920-1931; 665; 1 omslag
      - Raad van Toezicht op de Rijksverzekeringsbank., i.
        - Stukken betreffende benoeming, bezoldiging en ontslag van de secretaris van de Raad van Toezicht, 1901-1945, met staat; 666; 1 omslag
        - Stukken betreffende benoeming en ontslag van voorzitter en leden van de Raad van Toezicht, 1901-1949; 667-668; 2 omslagen